【裁判字號】    90,上更(一),119
【裁判日期】    900815
【裁判案由】    違反毒品危害防制條例
【裁判全文】
臺灣高等法院高雄分院刑事判決    九十年度上更(一)字第一一九號
    上  訴  人  臺灣屏東地方法院檢察署檢察官
    上  訴  人
    即  被  告  甲○○
    選任辯護人  柳聰賢
右上訴人因被告違反毒品危害防制條例案件，不服臺灣屏東地方法院八十九年度訴字
第三０二號中華民國八十九年七月十二日第一審判決（起訴案號：臺灣屏東地方法院
檢察署八十九年度偵字第九二一號），提起上訴，經最高法院第一次發回更審，本院
判決如左：
    主  文
原判決關於販賣第貳級毒品及定執行刑部分暨販賣第壹級毒品部分，均撤銷。
甲○○連續販賣第貳級毒品，累犯，處有期徒刑柒年陸月，褫奪公權伍年；扣案之安
非他命（驗後毛重伍柒柒點肆貳公克）沒收銷燬之，扣案之電子秤貳台、空夾鏈袋柒
大包、攪拌機壹台，均沒收，販賣所得新台幣壹萬元沒收，如全部或一部不能沒收時
，以其財產抵償之。又意圖販賣而持有第壹級毒品，累犯，處有期徒刑伍年柒月，褫
奪公權肆年，海洛因拾壹包（合計淨重貳零點肆伍公克，純度肆玖點伍柒公克，純質
淨重壹零點壹肆公克）沒收銷燬之，前項扣案電子秤貳台、空夾鏈袋柒大包、攪拌機
壹台，均沒收。應執行有期徒刑拾壹年捌月，褫奪公權伍年，扣案之安非他命（驗後
毛重伍柒柒點肆貳公克）、海洛因拾壹包（合計淨重貳零點肆伍公克，純度肆玖點伍
柒公克，純質淨重壹零點壹肆公克），均沒收銷燬之，扣案之電子秤貳台、空夾鏈袋
柒大包、攪拌機壹台，均沒收，販賣第貳級毒品所得新臺幣壹萬元沒收之，如全部或
一部不能沒收時，以其財產抵償之。
    事  實
一、甲○○於民國八十四年間，曾因違反麻醉藥品管理條例案件，經本院於八十五年
    五月十五日判處有期徒刑六月確定，甫於八十五年十一月二十六日易科罰金執行
    完畢；仍不知警惕，復意圖販賣營利，並基於概括犯意，自八十八年九月間起至
    八十九年二月三日一時三十分許之前三、四天止，連續在屏東市○○○路五六巷
    六弄十四之五號住處，以每一小包新臺幣（下同）一千元之價格，販賣第二級毒
    品安非他命予劉守添施用，大約十幾次，計獲利約一萬元（劉守添稱約十幾次，
    惟並無證述確定之購賣次數，且嗣後劉守添於本院調查時則完全否認購買，因此
    認定甲○○販賣安非他命所得之金額以最保守之十次計算其所得，合計為一萬元
    ），其間並於八十九年一月廿七日下午四時許，在高雄市苓雅區大統百貨公司附
    近，意圖販賣而販入安非他命（驗前毛重五七七‧四七公克，驗後毛重五七七．
    四二公克），持有中俟機出售牟利。又另於八十九年一月三十日，在高雄市○○
    區○○路附近，以十四萬元之價格買進第一級毒品海洛因（毛重約廿七．三公克
    ）後，於持有中萌販賣意圖，乃以家中所有塑膠夾鏈袋、電子秤，予以分裝成十
    一包（淨重二０．四五公克，純度四九．五七公克，純質淨重一０．一四公克）
    ，意圖販賣而持有上開第一級毒品海洛因。嗣於八十九年二月三日凌晨一時三十
    分許，在前揭處所為警查獲，並扣得其所有供販賣第一級毒品海洛因、第二級毒
    品安非他命所用之攪拌機一台、電子秤二台、空夾鏈袋七大包（０號空夾鏈袋三
    大包、一號空夾鏈袋二大包、四號空夾鏈袋一大包、五號空夾鏈袋一大包）、海
    洛因十一包（合計淨重二０．四五公克，包裝重五．七二公克，純度四九．五七
    公克，純質淨重一０．一四公克）、安非他命（驗前毛重五七七．四七公克，驗
    後毛重五七七．四二公克，查獲時係藏放於居住處房間內同居女友陳麗美所有女
    用皮包夾層中）、吸管四支、玻璃球、行動電話三支、大張白紙一張。
二、案經高雄市政府警察局新興分局報請臺灣屏東地方法院檢察署檢察官偵查起訴。
     理  由
一、訊據被告甲○○矢口否認右揭犯行，辯稱：安非他命及海洛因係伊先後向綽號「
    阿秀」之男子，分別以十五萬元及十四萬元之價格購得，因毒品不易購買，伊害
    怕貨源中斷，所以一次購買多一點，供伊自己施用，非用來販賣，是伊縱然有買
    ，但是要自己施用，不是要賣，且伊購買之海洛因並未分成十一包，伊出門就帶
    一些而已；扣案之物有些屬伊所有，但有些則非屬伊所有，查扣之攪拌機是伊買
    來是海洛因塊，伊將它攪拌成粉末；電子秤係因伊以前買的時候常因量不夠，因
    此伊乃買電子秤用來自已秤海洛因毒品之重量，以防被人偷斤減兩；夾鏈袋不是
    伊所有，而是伊兄嫂做胸針、項鍊之代工時用來包裝的；陳麗美在警訊所供係經
    誘導所致，嗣在偵、審中即明確表示伊並未販毒，伊之經濟來源係得家人支助，
    並非販毒所得，況伊曾借用劉守添之車子發生毀損事故，劉守添自行前往維修並
    支出約五、六萬元，係因記恨而誣陷被告云云。惟查：
（一）右揭連續販賣安非他命之事實，業據證人即購買供己施用之劉守添於警訊中證
      陳：「伊自八十八年八、九月間開始施用安非他命，最後一次是八十九年二月
      三日，所施用安非他命都是向甲○○購買，自伊開始施用，至被警查獲時止，
      就都是向甲○○所購買，每次購買一千元」，嗣於偵查中又證述稱：「甲○○
      係伊小學同學，八十九年二月二日，伊最後一次所吸食的安非他命是甲○○拿
      給伊吸，當日（應係二月二日晚）工作完，甲○○叫伊買宵夜去給他女兒吃，
      我去看到他在吸，他就拿給伊吸，：：與甲○○間並無糾紛、嫌隙，：：向甲
      ○○買安非他命約一個禮拜二次」，嗣於原審稱：「：：之前在八十八年九月
      間，每隔三、五天向甲○○買安非他命一次，直至被查獲：：查獲時在場，係
      因向甲○○要安非他命要不到，也買不到，剛下樓即被警抓到，查獲的前一天
      （即二月二日）晚上十點多，幫甲○○買點心，他有分一點給伊吸食」，嗣於
      本院前審調查中則證稱：「原審中所稱向被告買安非他命，那是之前買的，買
      幾次已忘記，大約十幾次，是在八十八年九月間開始，最後一次，是在案發（
      即八十九年二月三日凌晨）前三、四天，每次都是買一千元，一小包，交易地
      點，在被告民生東路住處」等語，前後迭為指陳確自八十八年九月間某日起，
      迄於案發日之前三、四日止期間有多次向被告買過安非他命甚詳，其所證述購
      買安非他命之基本事實均未改變（雖劉守添對其購買次數，前後所述固非明確
      、肯定之陳述，但觀其證詞所陳述購買之期間持續長達五個月之久，次數並非
      屬少數一或二次，其間涉及時間推移所生記憶因素，自難令其詳述確實次數，
      但其購買安非他命之基本事實相同，尚不得僅以購買之次數前後不符，即遽認
      其所證述之情節不可採；且劉守添稱約十幾次，惟並無確定之購賣次數，且嗣
      後劉守添於本院調查時則完全否認購買，因此認定甲○○販賣安非他命所得之
      金額以最保守之十次計算其販賣安非他命所得，合計為一萬元），雖證人劉守
      添於本院調查時證述稱：未曾向被告購買安非他命，惟該證人自警訊以迄本院
      前審調查時均已證述確曾向被告購買安非他命之基本事實甚為明確，顯然其確
      曾向被告購買安非他命要屬無疑，自難以該證人嗣後之證詞，逕以推翻其以往
      所為之證述。再被告於警訊中亦供述與劉守添並無仇恨，嗣於偵訊時亦陳稱與
      劉守添感情不錯，所以劉守添將車子借予被告使用，且其二人自國小時期即屬
      同學舊識，近來仍迭有交往等情，上開之情亦是被告所認之事實，再證人劉守
      添於偵訊時證述稱：其與被告間並無糾紛、嫌隙（見偵查卷第五十頁），顯然
      被告與證人劉守添間，並無任何仇怨。況被告為警查獲當日，劉守添猶基於取
      得（索取或購買）安非他命之原因一同在場為警查獲，又於查獲前一日晚間為
      被告買點心，證人劉守添與被告本即存在情誼，於案發前，其間關係熱絡之情
      可想而知。被告嗣翻異前詞，辯陳：劉守添因借車糾紛，致記恨而為誣指被告
      犯案，而證人劉守添亦於本院調查時附合證稱：被告將伊之車子撞壞，伊要向
      被告拿修車車款但他不給，因此記恨等語，惟渠等既係相當友好，則雙方僅因
      借車、修車之事而產生故意誣陷之事，顯與常理不合；再借車糾紛之事，與被
      告、劉守添之間長期友誼相較，客觀上尚無因此即生構陷友人入販賣毒品重罪
      之虞，是被告所辯係劉守添挾怨誣陷之辯陳暨證人劉守添亦證述曾挾怨報復，
      而故意誣指被告販賣安非他命，均顯屬事後卸責及迴護之詞，不足採信。警方
      隨後在被告住處果搜獲驗前毛重五七七．四七公克數量甚夥之安非他命，並有
      客觀上與分裝相關之電子秤二台、空夾鏈袋七大包物品扣案可資佐證，足見劉
      守添之上開被告對伊販賣安非他命之指證應屬非虛，堪予採信。又本件扣案之
      多量安非他命數量異常巨量，又有劉守添自警訊以迄本院前審調查時，迭為指
      證被告對伊迭為販賣，依常理，其販入當時即係基於販賣意圖甚明，是被告於
      上開時、地向綽號「阿秀」者販入時，亦係屬販賣既遂行為。至本件查獲之安
      非他命藏放處固係在被告之同居人陳麗美所有女用皮包層內查獲，但該女用皮
      包猶置放被告居住房間內，無論係何人放入，仍未脫被告本人持有關係，且並
      無證據足認陳麗美與被告間有共同販賣牟利之犯意聯絡或行為分擔關係，又陳
      麗美並已獲檢察官處分不起訴，有不起訴處分書一紙附卷可按，自無證據足認
      陳麗美有本件共同販賣安非他命犯行，爰不予認定之，附此敘明。
（二）證人即與被告同居之女友陳麗美在警訊中供稱：「：：販賣毒品海洛因及安非
      他命均係甲○○個人行為，他被通緝中所以沒有工作，而他會販賣毒品均係為
      了生活」等語，陳麗美嗣於偵、審中固翻異前詞，改稱：甲○○未販賣海洛因
      及安非他命；於本院調查時亦證述稱：伊不知道被告有賣安非他命或海洛因，
      八十九年二月三日在伊皮包內查獲之安非他命是伊一位雞仔之友人所有，在查
      扣前二日寄放在伊之住處云云（見本院九十年六月七日筆錄）；然證人陳麗美
      與被告甲○○係同居多年之親密關係，並無設詞構陷之虞，其在警訊中原已供
      證扣案之多量安非他命係被告甲○○所有，在偵訊時卻附和供證安非他命係向
      被告所竊藏，於本院調查時竟稱：伊友人寄放，不僅前後所陳已有未符，且被
      告在原審審理時已坦認該安非他命毒品係其交予陳麗美藏放（見原審卷二十五
      頁），其所供顯與陳麗美於警訊所述一致，是陳麗美就扣案安非他命誰屬一節
      ，所供迭指係被告所有一節均與實情相合，而其所指證被告確有販賣安非他命
      一節已屬實情，已詳述如前，是證人陳麗美警訊中所為上開「販賣毒品海洛因
      及安非他命均係甲○○個人行為」之語，豈是隨意陳述？又證人陳麗美之警訊
      並未受不正當取供或刑求，警方亦曾提示筆錄供其觀看等情，亦經證人陳麗美
      於本院調查時結證在卷（見本院九十年六月七日筆錄），顯然其警訊時所製作
      之筆錄係屬實在，而為可採。參以本件有關海洛因毒品部分，警方在被告住處
      當場扣得之數量即達毛重廿六．一七公克（淨重二０．四五公克，包裝重五．
      七二公克），其包裝方式係已分裝成十一包（詳見調查局鑑驗報告及卷附照片
      ），參酌被告於偵查時所自承一天僅吸「０．０一公克」（見偵查卷第二十頁
      ），依其數量之持有相對非少，又依包裝外觀因素以觀，客觀上與分裝持有便
      於供己施用之常情有間，而扣案與分裝粉末或晶體有關之電子秤、攪拌機等工
      具，被告於本院前審又坦認係秤重、絞碎海洛因之用（本院前審卷第三十一頁
      、第三十二頁），與實務上常見販賣者所持有使用之工具相合（單純施用者較
      少見），被告固解釋有較多量海洛因係因於「怕貨源中斷，故買多一點自己吸
      」，然徵諸扣案之毒品海洛因市面價格所費不貲，被告供承扣案之海洛因係以
      十四萬元購入，顯見其經濟情況應屬相當，然依被告日常生活，與其母徐玉桂
      須共用其兄弟之支助，每月三萬元，且須扶養二個孩子等情，已經證人陳麗美
      及被告之母徐玉桂於偵查中證述綦詳，陳麗美警訊中更陳稱：「甲○○因染有
      吸食安非他命、海洛因毒品之習慣，且被通緝中所以沒有工作或職業，平時均
      以機車代步」，顯見被告之資力非豐厚，豈有純因供己施用目的，即以花費不
      貲之資金，合另扣案之安非他命同時購入（依被告所稱安非他命價格為十五萬
      元）之理？足見以被告案發當時之資力，縱認初因單純供己施用目的購入海洛
      因毒品以供吸食，該海洛因之購入後持有中，因於資力考量，乃萌思以之販賣
      牟利企圖，於常理亦屬無違。是陳麗美上開所供證被告販賣毒品之範圍應及海
      洛因毒品，綜觀全卷，固無人指及曾向被告購買海洛因，且因本件扣案之海洛
      因數量，相對於一般海洛因販賣盤商，常見之巨量持有俟機待售，尚非絕對異
      常，而被告坦認其本人亦有施用海洛因毒品犯行（復據陳麗美供證被告亦有施
      用海洛因習慣），則其販入時，尚難依推論方式遽論單純基於意圖販賣而販入
      ，但其販入後既有利用持有之分裝工具，並已然進行分裝，難謂其中無萌販賣
      意圖，仍難脫意圖販賣而持有海洛因犯行。
（三）被告雖辯稱：其日常生活費用由其母親徐玉桂、哥哥何文超接濟，扣案之夾鏈
      袋係其兄何文超做加工時所使用云云。經本院傳訊證人徐玉桂、何文超，並隔
      離訊問，被告供稱：伊於八十二年年底就回屏東，伊沒有固定的收入；八十三
     年起伊靠伊哥哥何文超、伊母親徐玉桂接濟，都是伊向他們要錢，他們才會給
      我，金額不一定，每人約三萬元左右，他們不會主動給伊。證人徐玉桂則證述
      稱：他（指被告）沒有固定的收入，但他開口，他哥哥就會給他錢；伊每月給
      被告約二、三萬元；伊曾主動給被告錢，但次數很少，都是被告開口，伊才給
      他。證人何文超則證述稱：伊不知被告何時回屏東住，被告沒有固定收入，因
      他與伊母親住一起，伊不定期給我母親約二、三萬元，甚至四、五萬元。他去
      伊那裡，伊會主動問他是否有生活費，他就沈默，伊就主動給他生活費，伊會
      給他幾千元（以上見本院九十年七月十二筆錄），被告稱必須伊向母親及哥哥
      要錢，他們才會給錢，每人約三萬元，而證人徐玉桂則曾主動給錢予被告，伊
      竟給被告每月二、三萬元，證人何文超則稱伊會主動詢問被告是否有生活費，
      給他幾千元，渠等彼此間所供及所證述之內容均不一致，則被告所辯其經濟來
      源係由其母及其兄供應，尚難認屬實在。又被告供稱：伊原與伊母親住，後來
      不夠用，伊就向伊哥哥何文超借二、三十坪的公寓房子一棟住，只有伊與伊女
      朋友住那裡，伊借住的房子，有三間房間，伊只使用一間房間，是在那裡查扣
      夾鏈帶。證人徐玉桂證述稱：她曾與被告住一起，約在被告入獄前二、三個月
      ，他搬至他哥哥的房子時。證人何文超則證述稱：是伊主動借他住的，詳細時
      間伊忘了，伊是將全部房子借他住。夾鏈袋是我以前作手工留下的（以上亦見
      本院九十年七月十二日筆錄）。則究竟被告向何文超借用幾間房間，是否與徐
      玉桂同住，均互不相符，自難以認定被告是否確曾向何文超借用房屋居住，且
      扣案之夾鏈袋是否確係何文超所留下，即有疑義，難以採信。
（四）此外，復有海洛因（合計淨重二０．四五公克，包裝重五．七二公克，純度四
      九．五七公克，純質淨重一０．一四公克）、安非他命（驗前毛重五七七．四
      七公克，驗後毛重五七七．四二公克）、電子秤二台、分裝夾鏈袋七大包（以
      上分裝用物品，被告於本院前審時固供稱係供海洛因之用，然本件扣案之海洛
      因、安非他命均係以夾鏈袋包裝，且已完成分裝，其所使用分裝工具無殊，衡
      情，應非專供其中某種毒品之用，而係供二種毒品共用無訛）扣案可資佐證，
      而該扣案之晶體及粉末，分別送請高雄醫學院附設中和紀念醫院及法務部調查
      局鑑驗結果，分屬安非他命及海洛因無訛，有該院編號Ｈ0000000號檢
      驗報告單及該局八十九年三月十日陸(一)00000000號鑑定通知書各一
      紙附卷可按，參以被告案發之前經濟情況非佳，其以不貲資金販入多量安非他
      命，進而伺機轉售，衡情其間自有從中賺取差價之目的，況證人劉守添自被告
      處取得安非他命之過程有償、無償區別，其有償部分自是有營利意圖，否則逕
      無償贈送即可，是本件販賣安非他命確出於營利意圖無訛。本件事證明確，被
      告意圖販賣而持有海洛因、販賣安非他命及轉讓安非他命犯行堪以認定。
三、核被告所為係犯毒品危害防制條例第四條第二項之販賣第二級毒品罪、同條例第
    五條第一項意圖販賣而持有第一級毒品罪。被告上開意圖販賣而持有海洛因部分
    ，公訴人認被告所犯係販賣毒品罪，尚有未洽，起訴法條應予變更。被告持有安
    非他命之低度行為，已為販賣安非他命之高度行為所吸收，不另論其持有相關罪
    責。又被告多次販賣第二級毒品安非他命，時間緊接，犯罪構成要件相同，顯係
    基於概括犯意反覆為之，為連續犯，依刑法第五十六條規定論以一罪。被告所犯
    上開二罪間，與轉讓第二級毒品罪（此部分業經最高法院駁回上訴確定）犯意各
    別，罪名互異，應予分論併罰。又被告前因違反麻醉藥品管理條例案件，經本院
    於八十五年五月十五日判處有期徒刑六月確定，甫於同年十一月二十六日易科罰
    金執行完畢，有臺灣高等法院被告全國前案紀錄表一紙在卷足參，其於有期徒刑
    執行完畢後，五年以內再犯有期徒刑以上之本件二罪，均為累犯，除法定刑為無
    期徒刑外，其他依刑法第四十七條之規定加重其刑（因法定刑無期徒刑部分不得
    加重）。被告意圖販賣而持有之第一級毒品海洛因，數量僅毛重廿．一七公克（
    合計淨重二０．四五公克，包裝重五．七二公克，純度四九．五七公克，純質淨
    重一０．一四公克），數量非多，且尚未及售出，相對於所犯之罪係屬最輕本刑
    十年以上有期徒刑之罪，尚有情輕法重之情，若處以最輕之刑猶嫌過重，尚有可
    堪憫恕之處，爰就此部分依刑法第五十九條規定減輕其刑。
四、被告販賣第二級毒品暨意圖販賣而持有第一級毒品部分，犯罪事證甚明，原審法
    院就販賣第二級毒品部分予以論罪科刑固非無見，惟查：（一）本件扣獲之安非
    他命，原審法院未予送驗即行遽以判決，致其所認定之毒品重量與實情相左，即
    有違誤。（二）又原判決諭知應沒收銷燬之販賣毒品所得五萬二千元，但於判決
    事實中未予詳載，且被告所據劉守添所稱購買情節，僅係泛稱證詞，並非定則，
    原審竟判決理由中計以「前後販賣之時間達一百五十六日，其中以每五日販賣一
    次計算，共販賣五十二次，每次販賣所得為一千元，則被告販賣所得計為五萬二
    千」亦有未當，其判決自有違誤。被告上訴意旨就販賣第二級毒品部分否認犯罪
    固無理由，但原判決此部分既有上開瑕疵，應就此部分暨其所定之執行刑部分均
    撤銷改判。另被告意圖販賣第一級毒品部分犯罪事證亦明，原審法院未予詳究，
    遽就此部分諭知被告無罪，於法亦有違誤，原審檢察官就此部分執以為上訴意旨
    ，指摘原判決不當，即有理由，此部分自應撤銷改判。審酌被告圖利販賣第二級
    毒品之對象，依卷證僅及一人，其餘則尚未售出，所生危害尚非嚴重，其意圖販
    賣而持有之海洛因毒品數量亦非巨量，尚未因此而獲厚利，情節亦屬非重，惟犯
    後飾詞否認犯行，非有悔意等情及其他一切情狀，爰就上開二罪分別量處如主文
    第二項所示之刑，並定其應執行之刑，如主文第二項所示。被告販賣第二級毒品
    及意圖販賣而持有毒品部分，均屬重罪，依其性質並有褫奪公權之必要，爰分別
    宣告褫奪公權五年、四年，定應執行褫奪公權五年。扣案之第二級毒品安非他命
    （驗後毛重五七七‧四二公克）及海洛因十一包（合計淨重二０‧四五公克，純
    度四九‧五七公克，純質淨重一０‧一四公克），均係毒品，均依依毒品危害防
    制條例第十八條第一項前段之規定，沒收銷燬之（鑑驗中所費失之毒品，既已滅
    失，爰不再諭知沒收銷燬）；扣案電子秤二台、空夾鏈袋七大包、攪拌機一台，
    則係被告所有且係供上開販賣第二級毒品及意圖販賣而持有第一級毒品所用，爰
    依刑法第三十八條第一項第二款宣告沒收；販賣安非他命所得新臺幣一萬元，則
    應依毒品危害防制條例第十九條第一項之規定宣告沒收，如全部或一部不能沒收
    時，以其財產抵償之；此外本件警方所另查扣之吸管四支、玻璃球、行動電話三
    支及大張白紙一張，尚無證據足認係供本件上開所認定之犯罪所用（其中行動電
    話又屬一般日常生活用品），爰不併予宣告沒收。
五、被告轉讓安非他命部分，經上訴最高法院，業經最高法院駁回此部分之上訴，此
    部分即屬確定，本院自無庸就此部分審究，併予敘明。
據上論斷，應依刑事訴訟法第三百六十九條第一項前段、第三百六十四條、第三百六
十八條、第二百九十九條第一項前段、第三百條、毒品危害防制條例第四條第二項、
第五條第一項、第十八條第一項前段、第十九條第一項、刑法第十一條前段、第五十
六條、第四十七條、第五十一條第五款、第八款、第三十七條第二項、第五十九條、
第三十八條第一項第二款，判決如主文。
本案經檢察官林應華到庭執行職務。
中    華    民    國      九十      年       八       月     十五   日
                              臺灣高等法院高雄分院刑事第五庭
                                  審判長法官  吳水木
                                        法官  趙文淵
                                        法官  陳朱貴
右正本證明與原本無異。
如不服本判決，應於判決送達後十日內向本院提出上訴狀，其未述理由者並應於提
出上訴狀後十日內向本院補提理由書（應附繕本)。
                                      書記官  呂素珍
中    華    民    國      九十      年       八       月     十七   日
附錄判決所引法條:
毒品危害防制條列第四條第二項：製造、運輸、販賣第二級毒品者，處無期徒刑或七
                              年以上有期徒刑者，得併科新臺幣七百萬元以下罰
                              金。
毒品危害防制條例第五條第一項：意圖販賣而持有第一級毒品者，處無期徒刑或十年
                              以上有期徒刑，得併科新臺幣七百萬元以下罰金。
                                                                        Ｄ


司法院資訊處製作；財團法人民間司法改革基金會備份。
